hu: DMX összekötő modul típusa: Egyedi; RJ45; Csavaros sorkapocs; 3 tűs XLR; 5 tűs XLR; Egyéb
ru: Тип выходного разъема DMX: Проприетарный; RJ45; Винтовая клеммная колодка; XLR 3 контакта; XLR 5 контактов; Другое
ja: DMX出力コネクタータイプ: 独自仕様; RJ45; スクリュー端子台; XLR 3ピン; XLR 5ピン; その他
sv: DMX-utgångskopplingstyp: Patentskyddad; RJ45; Skruvplint; XLR 3-stifts; XLR 5-stifts; Övrigt
de: Typ des DMX-Ausgangsanschlusses: Proprietär; RJ45; Schraubklemmenblock; XLR 3-polig; XLR 5-polig; Sonstige
pt-PT: Tipo de conector de saída DMX: Proprietário; RJ45; Bloco de terminais de parafuso; XLR 3 pinos; XLR 5 pinos; Outro
cs: Typ DMX výstupního konektoru: Proprietární; RJ45; Šroubová svorkovnice; XLR 3pinový; XLR 5pinový; Ostatní
th: ประเภทขั้วต่อเอาต์พุต DMX: แบบกรรมสิทธิ์; RJ45; แผงขั้วต่อแบบสกรู; XLR 3 พิน; XLR 5 พิน; อื่นๆ
fr: Type de connecteur de sortie DMX: Propriétaire; RJ45; Bornier à vis; XLR 3 broches; XLR 5 broches; Autre
fi: DMX-lähdön liitintyyppi: Valmistajakohtainen; RJ45; Ruuviliitinrima; XLR 3-napainen; XLR 5-napainen; Muu
zh-TW: DMX 輸出接頭類型: 專有; RJ45; 螺絲端子台; XLR 3 針; XLR 5 針; 其他
es: Tipo de conector de salida DMX: Patentado; RJ45; Bloque de terminales de tornillo; XLR de 3 pines; XLR de 5 pines; Otro
sl-SI: Tip DMX izhoda: Lastniško; RJ45; Vijačna sponka; 3-pinski XLR; 5-pinski XLR; Drugo
pt-BR: Tipo de conector de saída DMX: Proprietário; RJ45; Bloco de terminais de parafuso; XLR de 3 pinos; XLR de 5 pinos; Outro
da: Type af DMX-udgangsstik: Navnebeskyttet; RJ45; Skrueklemmer; XLR 3-pin; XLR 5-pin; Anden
ro-RO: Tip conector de ieșire DMX: Proprietar; RJ45; Bloc terminal cu șurub; XLR cu 3 pini; XLR cu 5 pini; Altele
it: tipo di connettore di uscita DMX: Proprietario; RJ45; Morsettiera a vite; XLR a 3 pin; XLR a 5 pin; Altro
el: Τύπος συνδέσμου εξόδου DMX: Ιδιόκτητος; RJ45; Βιδωτό μπλοκ ακροδεκτών; XLR 3 ακίδων; XLR 5 ακίδων; Άλλο
pl: Typ złącza wyjściowego DMX: Własnościowy; RJ45; Listwa zaciskowa śrubowa; XLR 3-pin; XLR 5-pin; Inne
sk-SK: Typ výstupného konektora DMX: Proprietárny; RJ45; Skrutkovacia svorkovnica; 3-pinový XLR; 5-pinový XLR; Iný
zh-CN: DMX 输出连接器类型: 专有; RJ45; 螺丝端子排; XLR 3 针; XLR 5 针; 其他
lt-LT: DMX išvesties jungties tipas: Nuosavybinis; RJ45; Sraigtinis gnybtų blokas; XLR (3 kontaktų); XLR (5 kontaktų); Kita
ko: DMX 출력 커넥터 유형: 독점; RJ45; 나사형 터미널 블록; XLR 3핀; XLR 5핀; 기타
en: DMX output connector type: Proprietary; RJ45; Screw terminal block; XLR 3-pin; XLR 5-pin; Other
tr: DMX çıkış tipi: Özel; RJ45; Vida klemens bloğu; XLR 3 pimli; XLR 5 pimli; Diğer
bg-BG: Тип изходен DMX конектор: Собствен стандарт; RJ45; Винтова клемна кутия; XLR 3-щифтов; XLR 5-щифтов; Друго
nl: DMX uitgang aansluitingstype: Eigen; RJ45; Schroefaansluitblok; 3-pins XLR; 5-pins XLR; Overig
nb: DMX-utgang koblingstype: Proprietær; RJ45; Skruterminal; XLR 3-pinners; XLR 5-pinners; Annet
vi: Loại đầu nối đầu ra DMX: Độc quyền; RJ45; Khối đấu dây bắt vít; XLR 3 chân; XLR 5 chân; Khác
hr-HR: DMX izlazni mehanizam tipa sinkronizacije: Vlasnički; RJ45; Vijčani terminalni blok; 3-pinski XLR; 5-pinski XLR; Ostalo